臺灣花蓮地方法院刑事判決　　　　　　　100年度易字第165號
公　訴　人　臺灣花蓮地方法院檢察署檢察官
被　　　告　楊坤龍
上列被告因竊盜等案件，經檢察官提起公訴（100年度偵字第708
號、100年度偵字第709號、100年度偵字第710號），被告於準備
程序中為有罪之陳述，經本院裁定改行簡式審判程序，並判決如
下：
    主  文
楊坤龍犯如附表所示之罪，均累犯，各處如附表所示之刑，如易
科罰金，均以新臺幣壹仟元折算壹日。應執行拘役玖拾日，如易
科罰金，以新臺幣壹仟元折算壹日。
    事  實
一、楊坤龍前因違反商業會計法、妨害公務、稅捐稽徵法等案件
    ，經法院分別判刑且經減刑為有期徒刑3月、3月、1月又 15
    日確定，並定其應執行之刑為有期徒刑7 月確定，嗣於民國
    99 年6月18日執行完畢。詎不知悔改，竟分別基於意圖為自
    己不法所有之犯意，分別於附表所示之時間、地點，徒手竊
    取如附表所示之物，得手後離去，嗣將上開所竊得之物品出
    售予資源回收場。
二、案經花蓮縣警察局吉安分局報請臺灣花蓮地方法院檢察署檢
    察官偵查起訴。
    理  由
一、按本件被告楊坤龍所犯均係死刑、無期徒刑、最輕本刑為 3
    年以上有期徒刑以外之罪，其於準備程序就前揭被訴事實為
    有罪之陳述，經告知簡式審判程序之旨，並聽取其與公訴人
    之意見後，本院認無不得或不宜改依簡式審判程序進行之情
    形，裁定改進行簡式審判程序，合先敘明。
二、上揭犯罪事實，迭據被告楊坤龍於警詢、檢察官偵查及本院
    調查、審理時坦承不諱，且證人即被害人馬玉元、黃良鎮於
    警詢證述綦詳，並有廢棄物資源回收切結書、照片等件在卷
    可稽。被告之自白核與事實相符，堪以採信。本案事證明確
    ，被告犯行堪以認定。
三、核被告所為，均係犯刑法第320條第1項竊盜罪。被告就上開
    所犯竊盜5 罪，犯意各別，行為各別，應分論併罰。起訴書
    認被告就附表編號二、三之竊盜犯行為接續犯，就附表編號
    四、五之竊盜犯行亦為接續犯，惟查本案被告於本院審理時
    已明確陳述：於99年10月某日、中旬某日，分別在附表編號
    二所示之工地及附表編號四松園別館行竊時，其主觀上並無
    要再繼續至上揭2處竊取之意思，而係分別於10 月底某日、
    11月初某日再次分別經過上揭2 處時，看到有銅線，才起意
    再為竊取銅線之意思及犯行等語明確（見本院100年6月8 日
    準備程序筆錄），是被告就附表編號二、三、四、五之竊盜
    犯行，均係分別基於個別犯意，且係個別獨立之竊取行為，
    應予分論併罰，並經蒞庭公訴檢察官當庭更正為數罪併罰（
    見本院卷第98頁），附此敘明。又被告有前揭事實欄所載之
    有期徒執行完畢之前科，此有臺灣高等法院被告前案紀錄表
    1 份在卷可稽，其於有期徒刑執行完畢後5 年以內故意再犯
    本案如附表所示各次之竊盜犯行，均為累犯，均依法加重其
    刑。爰審酌被告正值青壯年，不思以正當途徑獲取財物，竟
    竊取他人之財物，破壞他人對財物之持有狀態，其犯罪動機
    、智識程度，犯罪所得輕微，且被害人於警詢時均表示不願
    追究，又被告犯後均坦承犯行，態度良好等一切情狀，各量
    處如主文所示之刑，並均諭知易科罰金之折算標準，且定其
    應執行之刑，及諭知易科罰金之折算標準。至被告所竊取如
    附表所示之物變賣所得之價金，業已花用殆盡，爰不併予宣
    告沒收，附此敘明。
據上論斷，應依刑事訴訟法第299條第1 項前段、第273條之1第1
項，刑法第320條第1項、第47條第1項、第41條第1項前段、第51
條第6款，刑法施行法第1條之1，判決如主文。
本案經檢察官陳鴻濤到庭執行職務。
中    華    民    國   100    年    6     月    17    日
                  刑事第四庭    法  官  陳月雯
以上正本證明與原本無異。
如不服本判決應於收受送達後10日內向本院提出上訴書狀，並應
敘述具體理由。其未敘述上訴理由者，應於上訴期間屆滿後20日
內向本院補提理由書(均須按他造當事人之人數附繕本)「切勿逕
送上級法院」。告訴人或被害人如對於本判決不服者，應具備理
由請求檢察官上訴，其上訴期間之計算係以檢察官收受判決正本
之日期為準。
中    華    民    國   100    年    6     月    17    日
                                書記官
附錄本判決論罪之法律條文：
中華民國刑法第320條
意圖為自己或第三人不法之所有，而竊取他人之動產者，為竊盜
罪，處5年以下有期徒刑、拘役或5百元以下罰金。
意圖為自己或第三人不法之利益，而竊佔他人之不動產者，依前
項之規定處斷。
前二項之未遂犯罰之。
附表：
 ┌──┬─────┬──────┬────────┬───────┐
 │編號│竊盜時間  │竊盜地點    │竊盜經過        │主   文       │
 ├──┼─────┼──────┼────────┼───────┤
 │ 一 │99年10月初│花蓮縣花蓮市│以徒手之方式竊取│楊坤龍竊盜，累│
 │    │某日      │四維段323 地│鋼筋1批（重 25.6│犯，處拘役貳拾│
 │    │          │號工地      │公斤）後，以腳踏│伍日，如易科罰│
 │    │          │            │車載運離開，嗣於│金，以新臺幣壹│
 │    │          │            │99年10月30日下午│仟元折算壹日。│
 │    │          │            │1時15 分許，將所│              │
 │    │          │            │竊取之鋼筋載運至│              │
 │    │          │            │詮豐資源回收廠販│              │
 │    │          │            │賣，得款新臺幣（│              │
 │    │          │            │下同）257元。   │              │
 │    │          │            │                │              │
 │    │          │            │                │              │
 │    │          │            │                │              │
 │    │          │            │                │              │
 │    │          │            │                │              │
 │    │          │            │                │              │
 │    │          │            │                │              │
 ├──┼─────┼──────┼─────┬──┼───────┤
 │ 二 │99年10月中│花蓮縣花蓮市│徒手竊取放│嗣將│楊坤龍竊盜，累│
 │    │某日      │四維段323 地│置於前揭工│編號│犯，處拘役拾│
 │    │          │號工地      │地之銅線 1│二、│日，如易科罰金│
 │    │          │            │批        │三所│，以新臺幣壹仟│
 │    │          │            │          │竊取│元折算壹日。  │
 │    │          │            │          │之銅│              │
 │    │          │            │          │線2 │              │
 │    │          │            │          │批（│              │
 ├──┼─────┼──────┼─────┤計重├───────┤
 │    │99年10月底│花蓮縣花蓮市│徒手竊取放│8.8 │楊坤龍竊盜，累│
 │    │某日      │四維段323 地│置於前揭工│公斤│犯，處拘役拾│
 │    │          │號工地      │地之銅線 1│）載│日，如易科罰金│
 │ 三 │          │            │批        │至詮│，以新臺幣壹仟│
 │    │          │            │          │豐資│元折算壹日。  │
 │    │          │            │          │源回│              │
 │    │          │            │          │收廠│              │
 │    │          │            │          │販賣│              │
 │    │          │            │          │，得│              │
 │    │          │            │          │款17│              │
 │    │          │            │          │16元│              │
 │    │          │            │          │    │              │
 ├──┼─────┼──────┼─────┼──┼───────┤
 │ 四 │99年10月中│花蓮縣花蓮市│徒手竊取放│嗣將│楊坤龍竊盜，累│
 │    │旬某日    │水源街24號（│置於前揭處│編號│犯，處拘役拾│
 │    │          │花蓮縣花蓮市│所之銅線 1│四、│伍日，如易科罰│
 │    │          │松園會館）  │批        │五所│金，以新臺幣壹│
 │    │          │            │          │竊取│仟元折算壹日。│
 │    │          │            │          │之銅│              │
 │    │          │            │          │線2 │              │
 ├──┼─────┼──────┼─────┤批（├───────┤
 │    │99年11月初│花蓮縣花蓮市│徒手竊取放│合計│楊坤龍竊盜，累│
 │ 五 │某日（99年│水源街24號（│置於前揭處│重  │犯，處拘役拾│
 │    │11月9 日前│花蓮縣花蓮市│所之銅線 1│23.6│伍日，如易科罰│
 │    │某日）    │松園會館）  │批        │公斤│金，以新臺幣壹│
 │    │          │            │          │），│仟元折算壹日。│
 │    │          │            │          │於99│              │
 │    │          │            │          │年11│              │
 │    │          │            │          │月9 │              │
 │    │          │            │          │日上│              │
 │    │          │            │          │午11│              │
 │    │          │            │          │時53│              │
 │    │          │            │          │分許│              │
 │    │          │            │          │，載│              │
 │    │          │            │          │運至│              │
 │    │          │            │          │詮豐│              │
 │    │          │            │          │資源│              │
 │    │          │            │          │回收│              │
 │    │          │            │          │廠販│              │
 │    │          │            │          │賣，│              │
 │    │          │            │          │得款│              │
 │    │          │            │          │4602│              │
 │    │          │            │          │元  │              │
 │    │          │            │          │    │              │
 └──┴─────┴──────┴─────┴──┴───────┘